【裁判字號】    95,破更,4
【裁判日期】    951229
【裁判案由】    宣告破產
【裁判全文】
臺灣臺中地方法院民事裁定  95年度破更字第4號
聲  請  人  台福塑膠有限公司
法定代理人  甲○○
                      七號
上聲請人聲請宣告相對人破產事件，相對人對於本院94年5月10
日所為破產宣告裁定（94年度破字第33號）提起抗告，經臺灣高
等法院臺中分院95年度破抗更(一)字第1號裁定廢棄原裁定，發回
本院續行調查（聲請人就台灣高等法院台中分院95年度破抗字第
10號裁定提起再抗告，經最高法院以95年度台抗字第135號裁定
廢棄台灣高等法院台中分院不予許可再抗告之裁定，再經最高法
院以95年度台抗字第382號裁定廢棄原裁定，發回台灣高等法院
台中分院），本院裁定如下：
    主  文
宣告台福塑膠有限公司破產。
選任何崇民律師為破產管理人。
申報債權之期間自即日起至民國九十六年二月二十八日止。
    理  由
一、本件聲請意旨略以：聲請人以從事直排輪溜冰鞋零件為主要
    業務，因經濟不景氣，不堪虧損招致停業，並已進入清算程
    序。由於聲請人誤將公司股款返還股東，現有資產為已追回
    之部分股款新台幣（下同）5,000,000元，惟聲請人尚積欠
    員工乙○○之薪資330,000元、漢宇律師事務所及陳榮東會
    計師事務所清算費用共190,000元、財政部台灣省中區國稅
    局及台中市稅捐稽徵處之稅捐分別為11,230,254元及115,62
    2,095元，合計負債127,372,349元，故聲請人負債大於實際
    資產甚多，其資產顯不足清償債務，惟尚足支付財團費用，
    為此依法聲請宣告聲請人破產等語。
二、按破產，對債務人不能清償債務者，宣告之，為破產法第57
    條所明定。又依同法第148條規定之旨趣，除債務人之財產
    不敷清償破產財團之費用及財團之債務外，尚難認無宣告破
    產之實益。是以法院就破產之聲請，應依職權為必要之調查
    ，倘債務人確係毫無財產可構成破產財團，或債務人之財產
    不敷清償破產財團之費用及財團之債務，無從依破產程序清
    理其債務時，始得以無宣告破產之實益，裁定駁回聲請，此
    觀司法院25年院字第1505號解釋自明」，最高法院86年度台
    抗字第479號著有裁定要旨足參。經查：(一)聲請人積欠財政
    部台灣省中區國稅局11,230,254元、台中市稅捐稽徵處115,
    622,095元，並積欠漢宇律師事務所、陳榮東會計師事務所
    、乙○○等債權人、員工薪資債權等小額債權，合計達127,
    372,349元，業據聲請人提出清算後資產負債表及債權人清
    冊等件為證，而聲請人現有之資產，係應收支票5紙，面額
    共計5,000,000元，是聲請人主張以其資產狀況已不能清償
    所負債務，尚非無據。(二)依聲請人所提出之資產負債表內容
    可知，聲請人之財產有應收票款5,000,000元，聲請人之代
    理人於訊問期日陳稱本件破產財團只有現金，如進行破產程
    序，並不生變價及管理費用，且因破產財團無因管理所生之
    債務僅有一些郵電費。綜上所述，本件聲請人確有相當之財
    產足可構成破產財團，且該破產財團並無明顯情事足以認定
    確有不足清償財團費用及財團債務之情事，亦難認無宣告破
    產之實益。聲請人聲請宣告破產，於法尚無不合，應予准許
    。
三、依破產法第63條、第64條，裁定如主文。
中    華    民    國    95    年    12    月    29    日
                  民事第四庭    法  官  王銘
正本係照原本作成
如不服本裁定應於送達後10日內向本院提出抗告狀，並繳納抗告
費新臺幣1,000元。
中    華    民    國    95    年    12    月    29    日
                                書記官  童淑芬


司法院資訊處製作；財團法人民間司法改革基金會備份。
